Inventaris van het archief van de Ontvangers der Registratie en Successie in Zuid-Holland, [onderdelen van archieven] 1929-1946
Nationaal Archief, Den Haag
Ontvangers der Registratie en Succesie in Zuid-Holland
Ontvangers Registratie en Succesie ZH
1929-1946
35515
8.50 meter; 115 inventarisnummers.
Nationaal Archief, Den Haag
Ontvangers der Registratie en Successie in Zuid-Holland 1929-1946
Het archief van de Ontvangers van de Registratie en Successie in Zuid-Holland, bevat (delen van archieven) uit de jaren 1929-1946. De stukken - die geordend zijn op kantoor - betreffen onder andere registers van onderhandse akten, van ontvang, tot boeking van akten van notarissen en memorialen.
Archiefvorming
Geschiedenis van de archiefvormer
Onderdelen van de archieven van de Ontvangers der Registratie in Zuid-Holland zijn afkomstig van de volgende kantoren: (1929-1946 )
kantoor Alphen aan de Rijn
kantoor Brielle
kantoor Dordrecht
kantoor Gorinchem
kantoor 's-Gravenhage
kantoor Leiden
kantoor Noordwijk
kantoor Oud-Beijerland
kantoor Rotterdam
kantoor Schiedam
kantoor Sliedrecht
kantoor Woerden
Geschiedenis van het archiefbeheer
Aanbevolen literatuur:
Otten, F.J.M. Gids voor de archieven van de Ministeries en de Hoge Colleges van Staat 1813-1940. Den Haag, Instituut voor Nederlandse Geschiedenis, 2004.
De verwerving van het archief
De rechtstitel is (nog) onbekend
3.06
Aanwijzingen voor de gebruiker
Openbaarheidsbeperkingen
Volledig openbaar.
Materiële beperkingen
Aanvraaginstructie
Openbare archiefstukken kunnen online worden aangevraagd en gereserveerd. U kunt dit ook via de terminals in de studiezaal van het Nationaal Archief doen. Om te kunnen reserveren dient u de volgende stappen te volgen:
U maakt een profiel aan op www.gahetna.nl, en logt vervolgens in
Via de archiefinventaris (alleen de beschrijvingen met rode nummers) selecteert u het gewenste archiefstuk door op de knop 'Reserveren' te klikken
In het volgende scherm geeft u aan op welke dag u het archiefstuk wilt inzien
Indien u zich bevindt in de studiezaal en een tafelnummer heeft ontvangen kunt u dit nummer vermelden. Als u geen tafelnummer heeft kunt u tafelnummer 777 laten staan
Vervolgens bevestigt u uw reservering door deze te versturen.
Verwant materiaal
Beschikbaarheid van kopieën
Beschrijving van de series en archiefbestanddelen
- KANTOOR ALPHEN AAN DE RIJN, 1
  - Registers tot boeking van akten van notarissen [3], 1941-1942.; 1-2; 2 delen
    - 1941-07-21 - 1942-03-31, 1
    - 1942-03-31 - 1942-11-11, 2
  - Register van ontvang, onderhandse akten, enz. [4], 1931-1932.; 3; 1 deel
  - Registers van beknopte inhoud van sommige in de registers nrs. 3 en 4 vermelde akten [6], 1929-1933.; 4-5; 2 delen
    - 1929-11-22 - 1931-09-23, 4
    - 1931-09-25 - 1933-04-21, 5
- KANTOOR BRIELLE, 2
  - Registers tot boeking van akten van notarissen [3], 1941-1943.; 6-8; 3 delen
    - 1941-04-16 - 1942-03-05, 6
    - 1942-03-10 - 1942-12-10, 7
    - 1942-12-15 - 1943-10-08, 8
  - Registers van ontvang, onderhandse akten, enz. [4], 1930-1933.; 9-10; 2 delen
    - 1930-02-10 - 1932-02-19, 9
    - 1932-02-26 - 1933-10-06, 10
- KANTOOR DORDRECHT, 3
  - Registers tot boeking van akten van notarissen [3], 1941-1943.; 11-15; 5 delen
    - 1941-04-24 - 1941-12-10, 11
    - 1941-12-10 - 1942-10-29, 12
    - 1942-01-09 - 1942-12-10, 13
    - 1942-10-29 - 1943-10-30, 14
    - 1942-11-10 - 1943-09-20, 15
  - Registers van ontvang, onderhandse akten, enz. [4], 1932-1933.; 16-17; 2 delen
    - 1932-03-08 - 1933-02-27, 16
    - 1933-03-02 - 1933-11-09, 17
- KANTOOR GORINCHEM, 4
  - Registers tot boeking van akten van notarissen [3], 1941-1943.; 18-19; 2 delen
    - 1941-10-06 - 1942-07-02, 18
    - 1942-07-29 - 1943-04-13, 19
  - Registers van ontvang, onderhandse akten, enz. [4], 1931-1932.; 20-21; 2 delen
    - 1931-02-12 - 1932-05-14, 20
    - 1932-05-20 - 1932-07-26, 21
- KANTOOR 'S-GRAVENHAGE, 5
  - Registers tot boeking van akten van notarissen [3], 1941-1946.; 22-62; 40 delen
    - 1941-11-07 - 1942-04-09, 22
    - 1941-12-11 - 1942-03-11, 23
    - 1941-12-12 - 1942-04-14, 24
    - 1941-12-15 - 1942-05-04, 25
    - 1942-03-07 - 1942-07-02, 26
    - 1942-03-11 - 1942-06-06, 27
    - 1942-04-10 - 1942-08-06, 28
    - 1942-04-14 - 1942-08-10, 29
    - 1942-05-04 - 1942-10-12, 30
    - 1942-06-06 - 1942-11-24, 31
    - 1942-07-02 - 1942-11-23, 32
    - 1942-08-06 - 1942-12-14, 33
    - 1942-08-10 - 1942-12-16, 34
    - 1942-10-12 - 1943-06-04, 35
    - 1942-11-23 - 1943-05-03, 36
    - 1942-11-24 - 1943-06-10, 37
    - 1942-12-15 - 1943-04-28, 38
    - 1942-12-16 - 1943-05-24, 39
    - 1943-04-28 - 1943-09-22, 40
    - 1943-05-03 - 1943-10-13, 41
    - 1943-05-24 - 1943-11-26, 42
    - 1943-06-04 - 1944-02-17, 43
    - 1943-06-10 - 1944-03-02, 44
    - 1943-09-22 - 1944-02-25, 45
    - 1943-10-13 - 1944-05-17, 46
    - 1943-11-26 - 1944-06-09, 47
    - 1944-02-17 - 1945-03-06, 48
    - 1944-02-25 - 1944-08-08, 49
    - 1944-03-02 - 1945-04-18, 50
    - 1944-05-17 - 1945-04-04, 51
    - 1944-06-09 - 1945-03-21, 52
    - 1944-08-08 - 1945-09-13, 53
    - 1945-03-08 - 1946-04-26, 54
    - 1945-03-22 - 1945-10-04, 55
    - 1945-04-04 - 1946-03-14, 56
    - 1945-04-18 - 1946-06-20, 57
    - 1945-04-19 - 1946-06-20, 58
    - 1945-09-13 - 1946-06-25, 59
    - 1945-10-04 - 1946-04-12, 60
    - 1946-03-14 - 1946-11-15, 61
    - 1946-04-12 - 1946-11-06, 62
  - Registers van ontvang, onderhandse akten, enz. [4], 1933-1935.; 63-67; 5 delen
    - 1933-02-17 - 1934-01-30, 63
    - 1933-07-18 - 1934-06-21, 64
    - 1934-01-30 - 1934-11-10, 65
    - 1934-06-25 - 1935-04-13, 66
    - 1934-11-13 - 1935-09-16, 67
  - Memoriaal van uitgestelde zaken [22], 1938-1946.; 68; 1 deel
- KANTOOR LEIDEN, 6
  - Registers van ontvang, onderhandse akten, enz. [4], 1929-1933.; 69-70; 2 delen
    - 1929-05-21 - 1931-09-17, 69
    - 1931-09-22 - 1933-08-25, 70
  - Registers van beknopte inhoud van sommige in de registers nrs. 3 en 4 vermelde akten [6], 1927-1933.; 71-83; 13 delen
    - 1927-06-02 - 1928-08-01, 71
    - 1927-06-03 - 1928-08-02, 72
    - 1928-08-01 - 1929-11-04, 73
    - 1928-08-02 - 1929-11-08, 74
    - 1928-10-26 - 1929-12-30, 75
    - 1929-10-30 - 1930-12-24, 76
    - 1929-11-08 - 1930-12-16, 77
    - 1930-12-17 - 1932-03-01, 78
    - 1930-12-29 - 1932-03-21, 79
    - 1932-03-22 - 1933-04-12, 80
    - 1932-03-23 - 1933-04-12, 81
    - 1933-04-12 - 1933-04-26, 82
    - 1933-04-12 - 1933-04-27, 83
- KANTOOR NOORDWIJK, 7
  - Register van ontvang, onderhandse akten, enz. [4], 1930-1932.; 84-85; 2 delen
    - 1930-11-12 - 1931-11-14, 84
    - 1931-11-17 - 1932-11-15, 85
  - Registers van beknopte inhoud van sommige in de registers nrs. 3 en 4 vermelde akten [6], 1927-1933.; 86-89; 4 delen
    - 1927-07-22 - 1928-10-26, 86
    - 1929-12-30 - 1931-03-30, 87
    - 1931-04-02 - 1932-10-31, 88
    - 1932-11-02 - 1933-04-26, 89
- KANTOOR OUD-BEIJERLAND, 8
  - Registers tot boeking van akten van notarissen [3], 1941-1943.; 90-91; 2 delen
    - 1941-08-21 - 1942-06-06, 90
    - 1942-06-06 - 1943-04-14, 91
- KANTOOR ROTTERDAM, 9
  - Registers van ontvang, onderhandse akten, enz. [4], 1931-1933.; 92-104; 13 delen
    - 1931-01-12 - 1932-01-02, 92
    - 1931-04-02 - 1933-06-02, 93
    - 1931-12-28 - 1932-03-11, 94
    - 1932-01-04 - 1933-01-03, 95
    - 1932-03-12 - 1932-05-24, 96
    - 1932-05-25 - 1932-08-02, 97
    - 1932-08-02 - 1932-10-17, 98
    - 1932-10-18 - 1932-12-24, 99
    - 1932-12-27 - 1933-03-03, 100
    - 1933-03-04 - 1933-05-11, 101
    - 1933-05-13 - 1933-07-13, 102
    - 1933-07-13 - 1933-09-19, 103
    - 1933-09-19 - 1933-11-21, 104
- KANTOOR SCHIEDAM, 10
  - Registers tot boeking van akten van notarissen [3], 1941-1943.; 105-111; 7 delen
    - 1941-04-23 - 1942-02-02, 105
    - 1941-06-27 - 1942-01-19, 106
    - 1942-01-19 - 1942-10-23, 107
    - 1942-02-02 - 1942-11-04, 108
    - 1942-10-23 - 1943-10-01, 109
    - 1942-11-04 - 1943-10-14, 110
    - 1943-10-01 - 1943-12-20, 111
- KANTOOR SLIEDRECHT, 11
  - Registers tot boeking van akten van notarissen [3], 1941-1943.; 112-113; 2 delen
    - 1941-02-03 - 1942-04-08, 112
    - 1942-04-08 - 1943-04-28, 113
- KANTOOR WOERDEN, 12
  - Registers tot boeking van akten van notarissen [3], 1941-1943.; 114-115; 2 delen
    - 1941-12-10 - 1942-10-30, 114
    - 1942-10-30 - 1943-08-20, 115